# 请教陈版，脱硫脱硝企业收入确认问题

提问人：alanp 时间：2016-10-17 22:35:05
陈版，您好，做收购审计时，被审单位是一家脱硫脱硝企业，本来收入确认一般是按完工百分比，但是该企业内控比较差，财务核算混乱，没有建立成本预算制度。基于谨慎，所以不能用完工百分比确认，可否按验收确认收入？或是别的更好的办法？求指点？

回答人：chenyiwei
在建造合同或提供劳务核算模式下，不可以采用在验收时一次性确认收入的做法。对于“该企业内控比较差，财务核算混乱，没有建立成本预算制度”的情况，可能只有按照已发生且预计可得到补偿的合同成本确认收入。另外，对此类企业要关注其财务报表的“可审计性”问题，可能从现在开始梳理账务并规范，规范运行一段时间后再收购，对上市公司和中介机构而言都是更好的规避风险的选择。